臺灣新北地方法院民事裁定
111年度補字第567號
原      告  陳江俊  
訴訟代理人  胡峰賓律師
被      告  林志雄  
            丁芊妏  
            陳志偉  
            洪信助  
上列當事人間因請求返還不當得利等事件，本院裁定如下：
    主  文
原告應於收送本裁定送達之日起5日內補繳第一審裁判費新臺幣
（下同）119,008元，逾期未補正，即駁回原告之訴。
    理  由
一、按提起民事訴訟，應依民事訴訟法第1編第3章第1節、第2節
    之規定繳納裁判費，此為起訴必須具備之程式。次按訴訟標
    的之價額，由法院核定；核定訴訟標的之價額，以起訴時之
    交易價額為準；無交易價額者，以原告就訴訟標的所有之利
    益為準，同法第77條之1第1項、第2項定有明文。末按書狀
    不合程式或有其他欠缺者，審判長應定期間命其補正；起訴
    不合程式或不備其他要件者，依其情形可以補正經審判長定
    期間命其補正而不補正者，法院應以裁定駁回之，民事訴訟
    法第121條第1項、第249條第1項第6款亦有明定。
二、經查，本件原告訴之聲明為：「一、被告林志雄、洪信助、
    丁芊妏、陳志偉應給付原告10,225,698元，及自起訴狀繕本
    送達翌日起至清償日止，按年息5%計算之利息，任一被告如
    已為全部或一部之給付，其餘被告就其已履行之範圍內，免
    為給付。二、被告陳志偉應返還原告押租金700,000元，及
    自起訴狀繕本送達翌日起至清償日止，按年息5%計算之利息
    。三、被告陳志偉應將新北市○○區○○路○段000號建物內由原
    告所裝設如附表之各項設備返還原告」。原告之聲明均為財
    產上主張，其中聲明第一項之訴訟標的價額為10,225,698元
    、第二項之訴訟標的價額為700,000元、第三項之訴訟標的
    價額，依原證十之備註欄記載，核定為1,225,000元（計算
    式：600,000+45,000×5+300,000＝1,225,000），以上合計為
    12,150,698元（計算式：10,225,698＋700,000+1,225,000＝1
    2,150,698），應徵第一審裁判費119,008元。茲依民事訴訟
    法第249條第1項但書之規定，限原告於收受本裁定送達之日
    起5日內補繳第一審裁判費119,008元，逾期未補正，即駁回
    其訴，特此裁定。
中　　華　　民　　國　　111 　年　　4 　　月　　13　　日
                  民事第六庭    法　官　許映鈞
以上正本證明與原本無異。
如不服本裁定關於訴訟標的價額之核定，得於收受裁定正本後10
日內向本院提出抗告狀，並繳納抗告裁判費新臺幣1,000元。本
裁定關於核定訴訟標的價額部分得抗告；命補繳裁判費部分不得
抗告。
中　　華　　民　　國　　111 　年　　4 　　月　　13　　日
                                書記官　賴麗莎
附表：
設備名稱 廠商 備註 升降梯 嘉成 報價約60萬元 10噸冷氣 新響及其他 45,000元-60,000元/台，共5台 消防泵浦、滅火器 啟勝及其他 300,000元